臺灣新竹地方法院民事裁定          100年度竹簡聲字第244號
聲  請  人  黃健治
上列聲請人就本院100年度竹簡聲字第168號聲請法官迴避事件，
復於民國100年11月23日聲請法官迴避，本院裁定如下：
    主  文
聲請駁回。
    理  由
一、本件聲請意旨略以：原裁定法官審判不公平，為此爰依民事
    訴訟法第33條第1項第2款規定，聲請承審法官汪銘欽、陳順
    珍、王佳惠迴避云云。
二、按民事訴訟法第33條第1 項第2 款規定法官有應自行迴避而
    不自行迴避以外之情形，足認其執行職務有偏頗之虞，據而
    聲請法官迴避者，應以法官對於訴訟標的有特別利害關係，
    或與當事人之一造有密切之交誼或嫌怨，或基於其他情形客
    觀上足疑其為不公平之審判者為其原因事實，若僅憑當事人
    之主觀臆測，或不滿意法官進行訴訟遲緩，或認法官指揮訴
    訟欠當，則不得謂其有偏頗之虞，此有最高法院69年台抗字
    第457 號判例意旨可資參照。且此種聲請法官迴避原因，依
    同法第34條第2 項、第284 條之規定，應提出能即時調查之
    證據以釋明之。次按當事人聲請法官迴避，應在訴訟程序尚
    未終結以前為之，若該事件業已經終結，無須執行審判職務
    或已不足以影響審判之公平，即不得以其執行職務有偏頗之
    虞為由，聲請迴避，亦有最高法院71年台聲字第123 號判例
    足憑。
三、經查，聲請人就本院100 年度竹簡聲字第168 號聲請法官迴
    避事件承審法官汪銘欽、陳順珍、王佳惠有何不能為公平審
    理、執行職務有何偏頗之情事，僅泛言「審判不公」，未具
    體說明其原因，所為之主張已難採信。況本院100 年度竹簡
    聲字第168 號聲請法官迴避事件，業於民國100 年8 月30日
    裁定駁回聲請人之聲請，此經本院依職權調閱該案卷證核閱
    無誤，是本院100 年度竹簡聲字第168 號民事事件已然終結
    ，揆諸前揭說明，聲請人聲請法官迴避，於法無據，應予駁
    回。而聲請人前已就本院100 年度竹簡聲字第168 號聲請法
    官迴避事件之承審法官汪銘欽、陳順珍、王佳惠聲請迴避，
    經本院10 0年度竹簡聲字第194 號聲請法官迴避事件於100
    年10月11日裁定駁回其聲請在案，聲請人再次聲請法官迴避
    ，顯無理由，自無從准許。至於聲請人所提「聲請假扣押＋
    法官迴避＋抗告＋聲請再審」狀所載與本件程序無關之事由
    ，本院無從審酌，附此敘明。
四、據上論結，本件聲請為無理由，爰裁定如主文。
中    華    民    國   100    年    12    月    15    日
              民事第一庭  審判長法  官   蔡孟芳
                                法  官   林麗玉
                                法  官   朱美璘
以上正本係照原本作成。
如對本裁定抗告須於裁定送達後10日內向本院提出抗告狀。
中    華    民    國   100    年    12    月    15    日
                                書記官   蕭宛琴